臺灣嘉義地方法院刑事裁定　　　　　　　 96年度易字第341號
聲　請　人
即　被　告　甲○○
　　　　　　　　　　（
上列聲請人即被告因竊盜案件，聲請具保停止羈押，本院裁定如
下：
    主  文
聲請駁回。
    理  由
一、聲請意旨略以：被告甲○○因罹患糖尿病，需長期注射胰島
    素，又因家境貧困，父母年邁，經濟來源均需由被告負擔，
    懇請核准被告具保停止羈押，以便控制病情並照顧家中父母
    及妻幼等語。
二、按被告經法官訊問後，認為犯刑法第三百二十一條竊盜罪，
    其嫌疑重大，有事實足認為有反覆實施同一犯罪之虞，而有
    羈押之必要者，得羈押之；刑事訴訟法第一百零一條之一第
    一項第五款明文規定。被告因涉犯刑法第三百二十一條第一
    項第三款攜帶兇器竊盜罪，前經本院於民國九十六年五月三
    十日訊問後，認為犯罪嫌疑重大，有事實足認有反覆實施同
    一犯罪之虞，而有刑事訴訟法第一百零一條之一第一項第五
    款情形，非予羈押，顯難進行審判，有羈押之必要，而執行
    羈押。聲請人雖以前開情詞聲請准予具保停止羈押，惟查：
  (一)被告就於起訴書所載時、地，攜帶兇器竊盜犯行坦承不諱，
    經本院於九十六年六月二十六日判處有期徒刑八月，尚未確
    定，其犯罪嫌疑重大要無疑義。
  (二)再被告前因普通竊盜、攜帶兇器竊盜案件，另案經本院以九
    十五年度易字第六一一號判決判處有期徒刑三月、六月，應
    執行有期徒刑七月，並於九十六年一月二十九日確定，被告
    於上揭案件執行前，再為本件攜帶兇器竊盜犯行，復於本院
    審理中坦認因沒有工作而為本件攜帶兇器竊盜犯行，而上揭
    狀態並未改變，是本件被告有事實足認有反覆實施竊盜犯行
    之虞，亦堪以認定，為使刑事訴訟程序得以順利進行（本件
    尚未確定）、或將來保全執行之必要，復避免被告因工作無
    著再為竊盜犯行，影響社會秩序安寧，本件與刑事訴訟法第
    一百零一條之一第五款所定羈押要件相符，而有羈押必要。
  (三)至被告雖抗辯其因罹患糖尿病而有就醫治療之必要，然被告
    前於偵查中、本院羈押時，均已註明請臺灣嘉義看守所於執
    行羈押時，特別注意被告此項病況給予治療，復經看守所安
    排施打胰島素控制血糖，有本院公務電話紀錄一份在卷可稽
    ，是被告以其需治療糖尿病為由聲請具保停止羈押，顯屬無
    據。至被告另以需照顧父母、妻幼為由聲請具保停止羈押，
    非本院審酌停止羈押之原因，是被告聲請具保停止羈押，自
    難准許，應予駁回。
三、綜上所述，被告合於羈押要件，本院所為羈押處分，於法並
    無不合。聲請人據前揭事由聲請具保停止羈押，惟具保並無
    法使被告上揭羈押原因事實消滅，其具保停止羈押之聲請，
    為無理由，應予駁回。
四、依刑事訴訟法第一百二十一條第一項裁定如主文。
中　　華　　民　　國　　96　　年　　7 　　月　　17　　日
                  刑事第一庭    法  官  黃琴媛
上列正本證明與原本無異。
如不服本裁定，應於裁定送達後5日內向本院提出抗告狀（應附
繕本）。
中　　華　　民　　國　　96　　年　　7 　　月　　17　　日
                            　　書記官　李彩娥
